【裁判字號】    95,易,520
【裁判日期】    950417
【裁判案由】    竊盜
【裁判全文】
臺灣板橋地方法院刑事判決               95年度易字第520號
聲  請  人  臺灣板橋地方法院檢察署檢察官
被      告  戊○○
                    （另案於臺灣臺北監獄臺北分監執行中）
上列被告因竊盜案件，經檢察官聲請以簡易判決處刑（九十四年
度偵字第一二八八三號），以及移送併案審理（臺灣板橋地方法
院檢察署九十四年度偵字第二０七四四號），惟本院認為不宜以
簡易判決處刑（九十四年度簡字第四二四四號），改依通常程序
審理，被告於本院準備程序中就被訴事實為有罪之陳述，經告知
被告簡式審判程序之旨，並聽取當事人之意見後，合議庭裁定由
受命法官獨任進行簡式審判程序，判決如下：
    主    文
戊○○連續於夜間侵入住宅竊盜未遂，累犯，處有期徒刑壹年。
    犯罪事實
一、戊○○前於民國九十三年間因違反毒品危害防制條例案件，
    先後經本院以九十三年度簡字第二九三三號、九十三年度簡
    字第四０九五號各判處有期徒刑四月、三月，如易科罰金，
    均以三百元折算一日確定；嗣經本院以九十三年度聲字第二
    二一四號裁定應執行有期徒刑六月，如易科罰金，以三百元
    折算一日確定，於九十四年一月十日易科罰金執行完畢（於
    本案構成累犯）。詎猶不知悔改，竟基於意圖為自己不法所
    有之概括犯意，先後實施下列竊盜行為：
  (一)戊○○先於九十四年七月三十日夜間九時五十五分許，趁位
    於臺北縣新莊巿中港路六七一號公寓一樓大門未關之際，逕
    自潛入該公寓後沿樓梯爬上五樓樓頂，並利用原放置在同路
    段六六九號公寓頂樓之鋁梯作為跨越各公寓間間隙及上下水
    塔之工具，迭攀爬經過架設在同路段六六九號公寓頂樓水塔
    及同路段六六七號公寓頂樓水塔後，進入同路段六六七號公
    寓六樓頂樓陽臺，再進入該公寓頂樓加蓋住處內（無故侵入
    住宅部分未據告訴），著手翻動屋內置物櫃以搜尋財物，又
    竊取空氣清淨機一臺暫放在該址樓梯口。適該頂樓加蓋住處
    之屋主乙○○○上樓至陽臺澆花，戊○○見狀立即躲入該住
    處浴室門後藏匿，惟經張許秀治查覺有異，乃呼叫其家人上
    樓查看而發現上情，並報警到場處理，戊○○始未竊得任何
    財物。
  (二)戊○○復於九十四年十一月二十二日凌晨三時許，在臺北縣
    新莊巿中平路三十六巷底，利用鑰匙竊取甲○○所有原懸掛
    號碼為ＱＥＦ－八００號車牌、車身引擎號碼為ＥＴ二０四
    ０七五號之輕機車一輛。又於翌日凌晨三時許，在臺北縣板
    橋巿民族路二八七巷九號前，以鑰匙竊取丁○○所有懸掛號
    碼為ＷＳＶ－七二一號車牌、車身引擎號碼為ＲＬ一三七三
    五五號之輕機車一輛，得手後，旋拆卸該輕機車車牌換掛在
    前開車身引擎號碼為ＥＴ二０四０七五號輕機車上，供己作
    為代步工具使用，並將號碼為ＱＥＦ－八００號車牌棄置於
    不詳地點，將引擎號碼為ＲＬ一三七三五五號輕機車車身棄
    置於臺北縣板橋巿漢生東路三四０巷口。
  (三)戊○○嗣於九十四年十一月二十九日下午四時許，騎乘上揭
    已換掛車牌之輕機車，行經臺北縣板橋巿民權路二六０巷一
    弄三號，見該址地下室大門未鎖，竟趁機入內（無故侵入他
    人住宅部分未據告訴）竊取丙○○所有之ＲＥＭＹ  ＭＡＲ
    ＴＩＮ  Ｘ．Ｏ洋酒一瓶、ＲＥＭＹ  ＭＡＲＴＩＮ  Ｖ．
    Ｓ．Ｏ．Ｐ洋酒一瓶、ＧＬＥＮ  ＧＡＲＩＣＯＣＨ洋酒六
    瓶、ＨＥＮＮＥＳＳＹ洋酒一瓶，得手後將之置於前開已換
    掛車牌之輕機車上，擬載往他處變賣換現。詎其於翌日凌晨
    一時四十分許，騎乘該輕機車行經臺北縣泰山鄉○○路○段
    一六四巷十三號前，因另案遭通緝而為警查獲，經警查核其
    所騎乘之輕機車後發現車身引擎號碼與車牌號碼之車籍資料
    不符，乃循線查悉上情。
二、案經臺北縣政府警察局新莊分局報請臺灣板橋地方法院檢察
    署檢察官聲請以簡易判決處刑，以及移送併案審理，惟本院
    認為不宜以簡易判決處刑，改依通常程序審理，戊○○於本
    院準備程序中就被訴事實為有罪之陳述，經告知戊○○簡式
    審判程序之旨，並聽取當事人之意見後，合議庭裁定由受命
    法官獨任進行簡式審判程序。
    理    由
一、上揭犯罪事實，業據被告戊○○於警詢及本院審理時自白不
    諱（見臺灣板橋地方法院檢察署九十四年度偵字第二０七四
    四號偵查卷第六頁至第七頁、本院九十五年四月三日簡式審
    判筆錄），並經被害人乙○○○、甲○○、丁○○、丙○○
    分別於警詢及偵查中指述明確（見臺灣板橋地方法院檢察署
    九十四年度偵字第一二八八三號偵查卷第十頁至第十一頁及
    第三十八頁、同署九十四年度偵字第二０七四四號偵查卷第
    八頁至第十四頁），且有案發現場照片七幀、被害人甲○○
    、丁○○、丙○○分別出具之贓物認領保管單各一紙、臺北
    縣政府警察局車輛失竊車牌遺失電腦輸入單影本、車籍車牌
    失竊作業－查獲車輛認可資料、車籍作業系統－查詢認可資
    料、車輛竊盜、車牌失竊資料個別查詢報表－查詢車輛認可
    資料各一件、查獲贓物照片八幀附卷可資佐證（見臺灣板橋
    地方法院檢察署九十四年度偵字第一二八八三號偵查卷第十
    九頁至第二十一頁、同署九十四年度偵字第二０七四四號偵
    查卷第二十一頁至第二十三頁及第二十八頁至第三十五頁）
    ，足認被告自白與事實相符。是本案事證明確，被告犯行堪
    以認定，應予依法論罪科刑。
二、查被告於夜間侵入被害人乙○○○住處內，著手翻蒐財物，
    惟經被害人乙○○○查覺有異而呼叫家人前來查看，被告始
    未及竊走任何財物，核其所為，係犯刑法第三百二十一條第
    二項、第一項第一款之夜間侵入住宅竊盜未遂罪；又被告先
    後二次利用鑰匙竊取被害人甲○○、丁○○所有之機車，復
    於日間趁被害人丙○○之住處大門未鎖之際，入內竊取洋酒
    得逞，核其所為，均係犯刑法第三百二十條第一項之普通竊
    盜既遂罪。又被告已著手實施竊取被害人乙○○○住處內財
    物之行為，惟尚未竊得任何財物，即被害人乙○○○發現而
    報警到場處理，其犯罪尚屬未遂，應依刑法第二十六條前段
    規定減輕其刑。被告一次夜間侵入住宅竊盜未遂之行為、三
    次普通竊盜既遂之行為，時間緊接，方法相同，所犯係犯罪
    構成要件相同之罪名，顯係基於概括犯意而為，為連續犯，
    應依刑法第五十六條規定論以一情節較重之夜間侵入住宅竊
    盜未遂罪，並加重其刑。原聲請簡易判決處刑意旨雖未將如
    犯罪事實欄(二)、(三)所示被告竊盜犯行敘入公訴事實，惟此部
    分行為與檢察官聲請簡易判決處刑之犯罪事實既有連續犯之
    裁判上一罪關係，應為起訴效力所及，且經檢察官移送併案
    審理（臺灣板橋地方法院檢察署九十四年度偵字第二０七四
    四號），本院自應併予審究。又被告前於九十三年間因違反
    毒品危害防制條例案件，先後經本院以九十三年度簡字第二
    九三三號、九十三年度簡字第四０九五號各判處有期徒刑四
    月、三月，如易科罰金，均以三百元折算一日確定；嗣經本
    院以九十三年度聲字第二二一四號裁定應執行有期徒刑六月
    ，如易科罰金，以三百元折算一日確定，於九十四年一月十
    日易科罰金執行完畢，有臺灣高等法院被告前案紀錄表一件
    在卷足憑，其於五年內再犯本案有期徒刑以上之罪，為累犯
    ，應依刑法第四十七條規定加重其刑，並依同法第七十條及
    第七十一條第一項規定先遞加後減之。爰審酌被告正值壯年
    ，竟不思循正當途徑賺取錢財，迭次竊取他人財物，甚至侵
    入他人住宅內，破壞居家安寧，兼衡其犯罪動機、目的、手
    段、所竊財物價值以及犯罪後坦承犯行之態度等一切情狀，
    量處主文所示之刑，以資懲儆。
三、扣案之鑰匙一支，雖係被告持以竊取被害人甲○○、丁○○
    所有機車之工具，惟為被告否認屬其所有，復查無其他積極
    證據足認該鑰匙確係被告所有之物，故不予宣告沒收，附此
    敘明。
據上論斷，應依刑事訴訟法第四百五十二條、第二百七十三條之
一、第二百九十九條第一項，刑法第五十六條、第三百二十一條
第一項第一款、第二項、第二十六條前段、第四十七條，判決如
主文。
本案經檢察官陳鴻濤到庭執行職務。
中    華    民    國    95    年    4     月    17    日
                  刑事第七庭  法  官  王  瑜  玲
上列正本證明與原本無異。
如不服本判決，應於判決送達後十日內向本院提出上訴狀（應附
繕本），上訴於臺灣高等法院。
中    華    民    國    95    年    4     月    17    日
                              書記官  黃  頌  棻
附錄本案論罪科刑法條全文：
中華民國刑法第三百二十一條
犯竊盜罪而有左列情形之一者，處六月以上、五年以下有期徒刑
：
一  於夜間侵入住宅或有人居住之建築物、船艦或隱匿其內而犯
    之者。
二  毀越門扇、牆垣或其他安全設備而犯之者。
三  攜帶兇器而犯之者。
四  結夥三人以上而犯之者。
五  乘火災、水災或其他災害之際而犯之者。
六  在車站或埠頭而犯之者。
前項之未遂犯罰之。


司法院資訊處製作；財團法人民間司法改革基金會備份。
